Minutes et répertoires du notaire Germain TRONSON, 17 novembre 1598 - 29 décembre 1657 (étude I)
Archives nationales de Frabce
- Minutes de Germain TRONSON, 1598 - décembre 1657; MC/ET/I/55 - MC/ET/I/131
  - Minutes. 1625, janvier - 1625, juin, janvier 1625 - juin 1625; MC/ET/I/89
    - Mise en apprentissage de Jehan Vivier, par Léger Vivier, son père, compagnon sieur d'Ais, faubourg Saint-Germain, auprès d'Antoine Bellin, maître savetier, porte de Nesle., 18 août 1625; MC/ET/I/89
      contrat d'apprentissage; Saint-Germain (faubourg); Nesle (porte de); Vivier, Jehan; Vivier, Léger; Bellin, Antoine; bottier
  - Minutes. 1625, juillet - 1625, décembre, juillet 1625 - décembre 1625; MC/ET/I/90
    - Contrat de mariage entre Nicolas Roynet, tailleur d'habits, rue Pavée, paroisse Saint-André-des-Arts, et Jehanne Bretion, fille de feu Jehan Bretion, archer du prévost Rapin, rue Git le Coeur, paroisse Saint-André-des-Arts., 12 juillet 1625; MC/ET/I/90
      contrat de mariage; Pavée (rue); Gît-le-Coeur (rue); Roynet, Nicolas; Bretion, Jehanne; Bretion, Jehan; tailleur d'habits; militaire du rang
    - Mise en apprentissage de François Cheriguet, par Marie Le Moine, sa mère, veuve de Claude Cheriguet, écuyer de cuisine de feue madame la duchesse d'Aumale, quai des Augustins, auprès d'Hilaire Dubois, maître savetier, rue de la Huchette., 11 août 1625; MC/ET/I/90
      contrat d'apprentissage; Huchette (rue de la); Cheriguet, François; Le Moine, Marie; Cheriguet, Claude; Aumale (duchesse d'); Dubois, Hilaire; bottier
    - Mise en apprentissage de Jacques Le Gentil, par Guillaume Dupré, son beau-frère, maître drapier drapant, rue Mouffetard, auprès de Marc Martin, maître layettier, rue des Innocents., 19 août 1625; MC/ET/I/90
      contrat d'apprentissage; Mouffetard (rue); Innocents (rue des); Le Gentil, Jacques; Dupré, Guillaume; Martin, Marc; tisserand
    - Contrat de mariage entre noble homme maître Jehan Langlois, avocat en la cour de Parlement, rue de la Pelleterie, paroisse Saint-Jacques-de-le-Boucherie, et Geneviève Gayot, fille de maître Léonard Gayot, procureur en la cour de Parlement., 31 août 1625; MC/ET/I/90
      contrat de mariage; Pelleterie (rue de la); Langlois, Jehan; Gayot, Geneviève; Gayot, Léonard; procureur de justice (Ancien Régime); magistrat; avocat au parlement (Ancien Régime)
    - Contrat de mariage entre Christophe Sergent, compagnon pâtissier, rue Vieille du Temple, paroisse Saint-Gervais, et Marthe Goupil, fille de feu Jehan Goupil, marchand fripier, rue de l'Hirondelle, paroisse Saint-André-des-Arts., 1er septembre 1625; MC/ET/I/90
      contrat de mariage; Hirondelle (rue de l'); Vieille-du-Temple (rue); Sergent, Christophe; Goupil, Marthe; Goupil, Jehan; commerçant; brocanteur; pâtissier
    - Mise en apprentissage de Jacques Gardon auprès d'Edmé Nourrisseau, maître paveur., 9 septembre 1625; MC/ET/I/90
      contrat d'apprentissage; Gardon, Jacques; Nourrisseau, Edmé; paveur-dalleur
    - Mise en apprentissage de Jehan Petit par Nicolas Petit, son père, cocher de monsieur de Lesseville, rue Gît-le-Cœur, auprès d'Estienne Aulmond, maître savetier, rue de la Harpe., 13 septembre 1625; MC/ET/I/90
      contrat d'apprentissage; Gît-le-Coeur (rue); Harpe (rue de la); Petit, Jehan; Petit, Nicolas; Lesseville (monsieur de); Aulmond, Estienne; conducteur de véhicules; bottier
    - Inventaire après décès de honorable femme Agnès Lestorcel, épouse de honorable homme René Lagueau, bourgeois de Paris, fourbisseur et garnisseur d'épées ordinaire du Roi, et maître fourbisseur et garnisseur d'épées, quai des Augustins, paroisse Saint-André-des-Arts., 18 septembre 1625; MC/ET/I/90
      inventaire après décès; Grands-Augustins (quai des); Lestorcel, Agnès; Lagueau, René; armurier
    - Contrat de mariage entre Jehan Prevost, cordonnier à Choisy en Brie, et Marguerite Huet, fille de Alexandre Huet, vigneron à Choisy en Brie, rue Saint-Jacques, paroisse Saint-Severin., 20 septembre 1625; MC/ET/I/90
      contrat de mariage; Saint-Jacques (rue); Prevost, Jehan; Huet, Marguerite; Huet, Alexandre; viticulteur; cordonnier
    - Inventaire après décès de honorable homme Pierre Brou, bourgeois de Paris, marchand imprimeur en taille douce, rue Saint-Jacques, paroisse Saint-Benoit le Bien Tourné., 8 octobre 1625; MC/ET/I/90
      inventaire après décès; Saint-Jacques (rue); Brou, Pierre; commerçant; imprimeur
    - Inventaire après décès de Pierre Brou, imprimeur en taille douce., 8 octobre 1625; MC/ET/I/90
      Libraires et métiers du livre, XVIIe-XVIIIe siècles (165 actes), par Claire Béchu, 1986-1996 (fichier papier entièrement dématérialisé; voir contexte dans le Plan d’orientation général - Notaires de Paris, guides thématiques du Minutier).
      inventaire après décès; Brou, Pierre; imprimeur
    - Mise en apprentissage de Catherine Levesque, par Pierre Loin, maître savetier, rue aux Ours, auprès de Marie Pastry, veuve de Jehan Loin, maître ceinturier, rue de la Pelleterie., 4 décembre 1625; MC/ET/I/90
      contrat d'apprentissage; Ours (rue aux); Pelleterie (rue de la); Levesque, Catherine; Loin, Pierre; Pastry, Marie; Loin, Jehan; bottier; maroquinier
    - Mise en apprentissage de Jehan Lesieur, par Robine Belouin, sa mère, veuve de Jehan Lesieur, maître menuisier, rue de la Colombe, auprès de Bonaventure Bonparrain, maître tourneur en bois, au Marché-Neuf., 9 décembre 1625; MC/ET/I/90
      contrat d'apprentissage; Neuf (marché); Lesieur, Jehan (fils); Belouin, Robine; Lesieur, Jehan (père); Bonparrain, Bonaventure; menuisier; tourneur
    - Mise en apprentissage de Nicolas Noyer, par Jacques Noyer, son frère, valet de pied du roi, auprès de Pierre Patine, maître cordonnier, rue Galande., 11 décembre 1625; MC/ET/I/90
      contrat d'apprentissage; Galande (rue); Noyer, Nicolas; Noyer, Jacques; Patine, Pierre; cordonnier
    - Contrat de mariage entre François Chovayne, écuyer, sieur de Chauxblay, conseiller du Roi et contrôleur des ponts et chaussées de France, rue du Paradis, paroisse Saint Jean en Grève, et damoiselle Françoise Baussan, fille de noble homme maître Gilles Baussan, sieur de Balainvilliers, avocat en la cour de Parlement., 15 décembre 1625; MC/ET/I/90
      contrat de mariage; Paradis (rue de); Chovayne, François; Baussan, Françoise; Baussan, Gilles; avocat au parlement (Ancien Régime)
    - Désistement respectif entre Pierre Delavallée, peintre, demeurant à Saint-Germain-des-Prés, en l'hôtel de Luxembourg, d'une part, et Louise Fuzelier, demeurant rue de la Harpe, du contrat de mariage passé entre eux, devant Fournier, notaire, le 22 décembre 1624, et des promesses de mariage qu'ils avaient échangées, sans dommages et intérêts de part ni d'autre., 26 décembre 1625; MC/ET/I/90
      Documents du Minutier central concernant les peintres, sculpteurs et graveurs au XVIIe siècle (1600-1650) [études I à X, 1955 actes], par Marie-Antoinette Fleury, tome I, Paris, S.E.V.P.E.N, 1969, p. 190 (instrument de recherche imprimé dématérialisé, certaines notices sont plus détaillées dans la version intégrale accessible en ligne par la rubrique 'Autres instruments de recherche', voir contexte dans le Plan d’orientation général - Notaires de Paris, guides thématiques du Minutier).
      renonciation; contrat de mariage; Harpe (rue de la); Petit Luxembourg (hôtel du); Saint-Germain-des-Prés (hameau); Vaugirard (rue de); Delavallée, Pierre; Fuzelier, Louise; peintre
    - Testament de François Joulet, écuyer, sieur de Chatillon, conseiller aumonier et prédicateur ordinaire du Roi, quai des Augustins, paroisse Saint-André-des-Arts., 26 décembre 1625; MC/ET/I/90
      testament; Grands-Augustins (quai des); Joulet, François
  - Minutes. 1626, janvier - 1626, mai, janvier 1626 - mai 1626; MC/ET/I/91
    1 pièce du 10 février cotée 'VII'.
    - Testament de honorable homme Mathurin Normandeau, bourgeois de Paris, rue Comtesse d'Artois, paroisse Saint-Eustache., 1er janvier 1626 - 1626; MC/ET/I/91
      testament; Comtesse-d'Artois (rue de la); Normandeau, Mathurin
    - Inventaire après décès de damoiselle Jehanne Sigur, épouse de maître Martin Sedille, avocat en Parlement, auparavant veuve de noble homme maître Adrian Guerin, avocat en Parlement, et substitut de monsieur le procureur général, rue et paroisse Saint-André-des-Arts., 8 janvier 1626; MC/ET/I/91
      inventaire après décès; Saint-André-des-Arts (rue); Sigur, Jehanne; Sedille, Martin; Guerin, Adrian; avocat
    - Contrat de mariage entre Philippes de Maillet, écuyer, sieur de Boullay, rue du Colombier, paroisse Saint-Sulpice, et Marguerite Amy, fille de Jehan Amy, maître avocat en la cour de Parlement., 12 janvier 1626; MC/ET/I/91
      contrat de mariage; Colombier (rue du); Maillet, Philippe de; Amy, Marguerite; Amy, Jehan; avocat au parlement (Ancien Régime)
    - Contrat de mariage entre Jehan Mongirard, marchand fruitier, rue des Poulies, et Jehanne Lescallon, veuve de feu Jehan Dubois, gagne-denier, quai de la Tournelle, paroisse Saint-Etienne-du-Mont., 18 janvier 1626; MC/ET/I/91
      contrat de mariage; Poulies (rue des); Tournelle (quai de la); Mongirard, Jehan; Lescallon, Jehanne; Dubois, Jehan; journalier; commerçant
    - Mise en apprentissage de Jehan Groisy, par Noëlle Lesueur, sa mère, honorable femme, veuve de Jehan Groisy, secrétaire de monsieur le président Lejay, auprès de Mathurin Guillier, honorable homme, bourgeois de Paris, marchand mercier-grossier-joailier, pont Saint-Michel., 21 janvier 1626; MC/ET/I/91
      contrat d'apprentissage; Saint-Michel (pont); Groisy, Jehan (fils); Lesueur, Noëlle; Groisy, Jehan (père); Lejay (monsieur le président); Guillier, Mathurin; secrétaire; commerçant; orfèvre
    - Contrat de mariage entre noble homme, Nicolas Du Jardin, sergent à verge du Roi au Châtelet de Paris, et juré priseur vendeur de biens en la prévoté et vicomté de Paris, rue et paroisse Saint-Germain-l'Auxerrois, et Marie Honnoré, fille de maître Antoine Honnoré, chapelier., 8 février 1626; MC/ET/I/91
      contrat de mariage; Saint-Germain-l'Auxerrois (rue); Du Jardin, Nicolas; Honnore, Marie; Honnore, Antoine; commissaire-priseur; fabricant d'accessoires vestimentaires; auxiliaire de justice
    - Mise en apprentissage de Marie Tomay, par Jehanne Lefebvre, sa mère, veuve d'Hugues Tomay, sergent à cheval au Châtelet, rue Maudétour, auprès d'Elisabeth Bréquigny, monteuse de collets, faiseuse de collets à la mode, pont Saint-Michel., 26 février 1626; MC/ET/I/91
      contrat d'apprentissage; Maudétour (rue); Saint-Michel (pont); Tomay, Marie; Lefebvre, Jeanne; Tomay, Hugues; Bréquigny, Elisabeth; auxiliaire de justice
    - Mise en apprentissage de Pierre Lefebvre, par Jehanne Berthin, sa mère, veuve de Jehan Lefebvre, marchand mercier, rue Saint-Denis, auprès de Georges Vandalle, maître menuisier, à la Savonnerie, près de Chaillot., 12 mars 1626; MC/ET/I/91
      contrat d'apprentissage; Saint-Denis (rue); Chaillot (hameau); Lefebvre, Pierre; Berthin, Jeanne; Lefebvre, Jean; Vandalle, Georges; commerçant; menuisier
    - Contrat de mariage entre Edme Faron, maître boulanger, rue de la Huchette, paroisse Saint-Séverin, et Foy Cornilliot, fille de feu Claude Cornilliot, marchand boulanger, rue de la Huchette, paroisse Saint-Séverin., 27 avril 1626; MC/ET/I/91
      contrat de mariage; Huchette (rue de la); Faron, Edme; Cornilliot, Foy; Cornilliot, Claude; commerçant; boulanger; boulanger
    - Mise en apprentissage d'Hubert Cardinal, par Pierre Cardinal, son père, honorable homme, bourgeois de Paris, maître chandelier, rue et paroisse Saint-André-des-Arts, auprès de Pierre De Paris, honorable homme, bourgeois de Paris, marchand maître bonnetier, pont Notre-Dame., 4 mai 1626; MC/ET/I/91
      contrat d'apprentissage; Saint-André-des-Arts (rue); Notre-Dame (pont); Cardinal, Hubert; Cardinal, Pierre; De Paris, Pierre; cirier; commerçant; fabricant d'accessoires vestimentaires
    - Mise en apprentissage de Charles Valet, par Jacqueline Dupont, sa mère, honorable femme, veuve de Jean Valet, brodeur et valet de chambre du roi, rue de Grenelle, auprès d'Etienne Frelin, honorable homme, bourgeois de Paris, éperonnier ordinaire des reine de France et reine-mère du roi, et maître éperonnier, pont Saint-Michel., 13 mai 1626; MC/ET/I/91
      contrat d'apprentissage; Grenelle (rue de); Saint-Michel (pont); Valet, Charles; Dupont, Jacqueline; Valet, Jehan; Frelin, Etienne; brodeur; officier de la Chambre du roi (Ancien Régime); forgeron
    - Contrat de mariage entre Raoullard Gillet, maître chaudronnier, rue des Maçons, paroisse Saint-Séverin, et Marie Le Rat, fille de Antoine Le Rat, maître maçons, tonnelier., 17 mai 1626; MC/ET/I/91
      contrat de mariage; Gillet, Raoullard; Le Rat, Marie; Le Rat, Antoine; tonnelier; forgeron
    - Remise par Jean Ragot, imprimeur en taille-douce, demeurant rue Saint-Jacques, à l'enseigne de la Vigne d'or, paroisse Saint-Benoît-le-Bien-Tourné, à Jean Garnier, marchand à Nogent-le-Rotrou, procureur de la communauté des habitants de Nogent-le-Rotrou, du tiers, à lui appartenant par cession sous seing privé du 4 avril 1621, du droit accordé par le roi Nicolas Duru, violon de Sa Majesté, de percevoir un sol sur toutes les marchandises de toiles qui se vendent audit Nogent, et promesse de se désister du même droit qu'il possède de même source sur les toiles se débitant à Bellême et à Mortagne., 19 mai 1626; MC/ET/I/91
      Documents du Minutier central concernant l'histoire de la musique (1600-1650), par Madeleine Jurgens, tome I [études I à X, 1763 actes], Paris, Archives nationales, 1967, p. 293 (instrument de recherche imprimé dématérialisé, certaines notices sont plus détaillées dans la version intégrale accessible en ligne par la rubrique 'Autres instruments de recherche', voir contexte dans le Plan d’orientation général - Notaires de Paris, guides thématiques du Minutier).
    - Mise en apprentissage de François Petit, par Toussaints Petit, manouvrier, rue Maçon, auprès d'Antoine Le Rat, maître tonnelier, rue Maçon., 23 mai 1626; MC/ET/I/91
      contrat d'apprentissage; Petit, François; Petit, Toussaints; Le Rat, Antoine; journalier; tonnelier
    - Inventaire après décès de Noël Du Pont, maître boursier gibecier, rue de la Monnaie, paroisse Saint-Germain-l'Auxerrois., 29 mai 1626; MC/ET/I/91
      inventaire après décès; Monnaie (rue de la); Du Pont, Noël
    - Contrat de mariage entre sieur Charles Le Ber, écuyer, dit Carlo, sergent major au régiment de monsieur le maréchal de Saint-Luc, géographe ordinaire du Roi et commissaire ordinaire de l'artillerie de France, rue de Montmartre, paroisse Saint-Eustache, et damoiselle Marie Pena, veuve de Charles Degraindre, écuyer, sieur de Sauran, sous la porte Saint-Bernard, paroisse Saint-Nicolas-du-Chardonnet., 21 juin 1629; MC/ET/I/91
      contrat de mariage; Montmartre (rue); Le Ber dit Carlo, Charles; Pena, Marie; Degraindre, Charles
  - Minutes. 1626, juin - 1626, décembre, juin 1626 - décembre 1626; MC/ET/I/92
    - Contrat de mariage entre maître Bertrand Faverel, secrétaire de messire François Pomereu, rue Saint-André-des-Arts, paroisse Saint-Séverin, et Catherine Camus, fille de honorable homme maître Jean Camus, sellier lormier., 15 juin 1626; MC/ET/I/92
      contrat de mariage; Saint-André-des-Arts (rue); Faverel, Bertrand; Camus, Catherine; Camus, Jehan; Pomereu, François; sellier; forgeron
    - Contrat de mariage entre Pierre Colleron, maître boulanger de petit pain, rue et paroisse Saint-André-des-Arts, et Guillemette Santerre, fille de feu maître Guillaume Santerre, boulanger rue Git-le-Coeur, paroisse Saint-André-des-Arts., 20 juin 1626; MC/ET/I/92
      contrat de mariage; Gît-le-Coeur (rue); Saint-André-des-Arts (rue); Colleron, Pierre; Santerre, Guillemette; Santerre, Guillaume; boulanger
    - Mise en apprentissage de Jehan Defoy, par Laurent Defoy, son père, maître raquetier, fossés entre les portes Saint-Germain et Saint-Michel, auprès de Jehan Galimaud, honorable homme, maître fourbisseur et garnisseur d'épées, pont Saint-Michel., 21 juin 1626; MC/ET/I/92
      contrat d'apprentissage; Saint-Michel (pont); Defoy; Jehan; Defoy, Laurent; Galimaud, Jehan; paumier; armurier
    - Mise en apprentissage d'Anne Rivet, par Nicolas David, honorable homme, marchand orfèvre, rue neuve Saint-Lambert, auprès de Françoise Vatan, faiseuse de collets de femme, quai de la Grande-Rivière., 23 juin 1626; MC/ET/I/92
      contrat d'apprentissage; Neuve-Saint-Lambert (rue); Rivet, Anne; David, Nicolas; Vatan, Françoise; orfèvre
    - Contrat de mariage entre Isaac Vacandare, courrier ordinaire du Roi de la Grande Bretagne en France, rue Saint-Martin, paroisse Saint-Nicolas-des-Champs, et Suzanne Grubec, fille de feu Edouart Grubec, tonnelier, rue du Batoir., 28 juin 1626; MC/ET/I/92
      contrat de mariage; Saint-Martin (rue); Saint-Nicolas-des-Champs (paroisse); Battoir (rue du); Vacandare, Isaac; Grubec, Suzanne; Grubec, Edouart; tonnelier
    - Inventaire après décès de Anne Chonart [Chouart], épouse de monsieur maître Jehan Dumetz, conseiller du Roi et général en sa cour des aides, rue Barbette, paroisse Saint-Gervais, en présence de Gilles Baussan, avocat au Parlement, subrogé tuteur des enfants mineurs, 17 juillet 1626; MC/ET/I/92
      [Bibliothèque, 6 p].
      inventaire après décès; Barbette (rue); Chonart, Anne; Dumetz, Jean; Chouart, Anne; Baussan, Gilles
    - Mise en apprentissage de Thomas Colin, par Pierre Riquard, maître brodeur, rue du Four, auprès de Jacques Bettefort, honorable homme, bourgeois de Paris, marchand teinturier en fil, laine et soie, rue de la Huchette., 18 juillet 1626; MC/ET/I/92
      contrat d'apprentissage; Four (rue du); Huchette (rue de la); Colin, Thomas; Riquard, Pierre; Bettefort, Jacques; brodeur; commerçant
    - Mise en apprentissage de Louis Frémond, par Julien Tesson, compagnon savetier, rue Saint-Jean-de-Latran, auprès de Fleurand Chéron, maître savetier, rue Chartrier., 22 juillet 1626; MC/ET/I/92
      contrat d'apprentissage; Saint-Jean-de-Latran (rue); Frémond, Louis; Tesson, Julien; Chéron, Fleurand; bottier; bottier
    - Mise en apprentissage de Michel Thiboust, par Guillaume Thiboust, son père, honorable homme, bourgeois de Paris, parvis de Notre-Dame, auprès de Jehan Castillon, maître ceinturier, devant l'horloge du Palais., 10 août 1626; MC/ET/I/92
      contrat d'apprentissage; Notre-Dame (parvis); Thiboust, Michel; Thiboust, Guillaume; Castillon, Jehan; maroquinier
    - Mise en apprentissage de François Delafont, par Isabelle Dumont, sa mère, veuve de Guillaume Delafont, maître coutelier, rue Transnonnain, auprès de Thomas le Bossu, honorable homme, maître fourbisseur et garnisseur d'épées, pont Saint-Michel., 13 août 1626; MC/ET/I/92
      contrat d'apprentissage; Transnonnain (rue); Saint-Michel (pont); Delafont, François; Dumont, Isabelle; Delafont, Guillaume; Le Bossu, Thomas; armurier
    - Mise en apprentissage de Nicolas Huet, par Alexandre Huet, son père, vigneron, rue du Four, auprès d'Alexandre Duchosel, maître serrurier, rue de la Tannerie., 16 août 1626; MC/ET/I/92
      contrat d'apprentissage; Four (rue du); Tannerie (rue de la); Huet, Nicolas; Huet, Alexandre; Duchosel, Alexandre; viticulteur; serrurier
    - Mise en apprentissage de Pierre Vavet, par René Vavet, son père, honorable homme, maître teinturier, juré mouleur contrôleur et mesureur de bois sur tous les ports de Paris, auprès de Nicolas Boulonnois, honorable homme, marchand teinturier en fil, laine et soie, rue des Lombards., 19 août 1626; MC/ET/I/92
      contrat d'apprentissage; Lombards (rue des); Vavet, Pierre; Vavet, René; Boulonnois, Nicolas; officier civil (Ancien Régime); commerçant; teinturier blanchisseur
    - Contrat de mariage entre Michel Menigault, teinturier, rue Saint-Martin, paroisse Saint-Nicolas-des-Champs, et Françoise Perifet, fille de feu François Perifet, sergent royal à Montmorillon., 30 août 1626; MC/ET/I/92
      contrat de mariage; Saint-Martin (rue); Saint-Nicolas-des-Champs (paroisse); Menigault, Michel; Perifet, Françoise; Perifet, François; teinturier blanchisseur
    - Mise en apprentissage d'Edmée Regnault, par Marguerite Robillard, sa mère, veuve de Pierre Regnault, marchand quincaillier, rue des Lavandiers, auprès de Françoise Vatan, lingère, île du Palais., 31 août 1626; MC/ET/I/92
      contrat d'apprentissage; Cité (île de la); Regnault, Edmée; Robillard, Marguerite; Regnault, Pierre; Vatan, Françoise; commerçant; teinturier blanchisseur
    - Contrat de mariage entre Philippes Binau, compagnon vannier quincailler, rue du Four, et Perine Carbonnois, fille de feu Marin Carbonnois, boulanger, rue de la Huchette, paroisse Saint-Séverin., 12 septembre 1626; MC/ET/I/92
      contrat de mariage; Huchette (rue de la); Four (rue du); Binau, Philippes; Carbonnois, Perine; Carbonnois, Marin; boulanger
    - Contrat de mariage entre Pierre Monicart, compagnon cordonnier, rue des Lionnois, paroisse Saint-Médard, et Barbe Anger, fille de Bertrand Anger, marchand et vigneron., 18 septembre 1626; MC/ET/I/92
      contrat de mariage; Lyonnais (rue des); Monicart, Pierre; Anger, Barbe; Anger, Bertrand; commerçant; cordonnier; viticulteur
    - Testament de Pierre Le Fort, bourgeois de Paris, rue de l'Hirondelle, paroisse Saint-André-des-Arts., 13 décembre 1626; MC/ET/I/92
      testament; Hirondelle (rue de l'); Le Fort, Pierre
    - Mise en apprentissage d'Antoine Lesselin, par Jehan Lesselin, son frère, compagnon aiguilletier, pont Saint-Michel, auprès de Jehan Niquenant, maître aiguilletier, pont Saint-Michel., 15 décembre 1626; MC/ET/I/92
      contrat d'apprentissage; Saint-Michel (pont); Lesselin, Antoine; Lesselin, Jehan; Niquenant, Jehan; fabricant d'accessoires vestimentaires; fabricant d'accessoires vestimentaires
    - Testament de Hiérosme Aubry, honorable homme, valet de chambre et tailleur de feu monseigneur le prince de Conty, fossé de l'Abbaye Saint-Germain, paroisse Saint-Sulpice., 19 décembre 1626; MC/ET/I/92
      testament; Aubry, Hiérosme; employé de maison; tailleur d'habits
    - Mise en apprentissage de Jehan Garnier, par Jehan Addenet, son oncle, honorable homme, bourgeois de Paris, rue Saint-Martin, auprès de Pierre Cardinal, honorable homme, bourgeois de Paris, maître chandelier en suif, rue et paroisse Saint-André-des-Arts., 21 décembre 1626; MC/ET/I/92
      contrat d'apprentissage; Saint-Martin (rue); Saint-André-des-Arts (rue); Garnier, jehan; Addenet, Jehan; Cardinal, Pierre; cirier
  - Minutes. 1627, janvier - 1627, juin, janvier 1627 - juin 1627; MC/ET/I/93
    - Procuration par Burgkardt Rantzow, gentilhomme du Holstein, logé place Dauphine, à Pierre Barte, messager à Toulouse, Lyon et Paris, pour retirer de M. Cambelle, médecin à Montauban, une bague enchassée de 10 diamants en lui remettant 106 l.., 22 décembre 1626; MC/ET/I/93
      procuration; Dauphine (place); Toulouse (Haute-Garonne); Lyon (Rhône); Montauban (Tarn-et-Garonne); Danemark; Rantzow, Burgkardt; Barte, Pierre; Cambelle (M.); messager; médecin
    - Mise en apprentissage de Jean Olivier, par Jean Olivier, père, laboureur à Vaugirard, auprès de Charles De Paris, honorable homme, bourgeois de Paris, maître pâtissier-oublieur, pont Saint-Michel., 12 janvier 1627; MC/ET/I/93
      contrat d'apprentissage; Vaugirard (ancienne commune); Saint-Michel (pont); Olivier, Jean (fils); Olivier, Jean (père); De Paris, Charles; agriculteur; pâtissier
    - Contrat de mariage entre Nicolas Regnard, sieur de La Forest, rue des Canettes, et damoiselle Madeleine Van Wanecy, veuve de Pierre Baudouin, sieur de Montorcy, cornette de la compagnie de monsieur le duc d'Angoulême, rue des Egouts, paroisse Saint-Sulpice., 6 février 1627; MC/ET/I/93
      contrat de mariage; Egouts (rue des); Canettes (rue des); Regnard, Louis (sieur de la Forest); Van Wanecy, Madeleine; Baudouin, Pierre (sieur de Montorcy)